【裁判字號】    89,上訴,2040
【裁判日期】    891227
【裁判案由】    偽造文書等
【裁判全文】
臺灣高等法院臺中分院刑事判決              民國八十九年度上訴字第二四號
    上  訴  人
    即  被  告  甲○○
右列上訴人因偽造文書等案件，不服台灣台中地方法院中華民國八十九年九月二十一
日第一審判決（民國八十九年度訴字第一一六八號；起訴案號：臺灣台中地方法院檢
察署八十九年度偵字第六二０五號），提起上訴，本院判決如左：
    主  文
上訴駁回。
    事實及理由
一、本案經本院審理結果，認第一審判決認事用法及量刑均無不當，應予維持，並引
    用第一審判決書記載之事實、證據及理由（如附件）。
二、上訴人即被告甲○○（以下簡稱被告）於本院未於調查及審理期日出庭提出有利
    之證據，亦未敘明其上訴理由供本院參酌，其上訴為無理由，應予駁回。
三、被告經合法傳喚，無正當理由不到庭，爰不待其陳述逕行判決。
據上論斷，應依刑事訴訟法第三百七十一條、第三百六十八條、第三百七十三條，判
決如主文。
本案經檢察官丙○○到庭執行職務。
中      華      民      國    八十九      年    十二      月   二十七   日
                              臺灣高等法院臺中分院刑事第七庭
                                    審判長法  官  林  榮  龍
                                          法  官  黃  日  隆
                                          法  官  江  錫  麟
右正本證明與原本無異。
如不服本判決應於收受送達後十日內向本院提出上訴書狀，其未敘述上訴之理由者並
得於提起上訴後十日內向本院補提理由書（均須按他造當事人之人數附繕本）。
                                          書記官  謝  雅  惠
中      華      民      國    八十九      年    十二      月   二十九   日
                                                                        Ｋ
附件
臺灣臺中地方法院刑事判決                        八十九年度訴字第一一六八號
    公  訴  人  台灣台中地方法院檢察署檢察官
    被      告  甲○○  男  二十二歲（民國○○○年○月○○○日生）
                        住台中縣大里市○○里○○街一八二號
                        身分證統一編號：Ｚ000000000號
右列被告因違反電信法案件，經檢察官提起公訴（八十九年度偵字第六二○五號），
本院判決如左：
    主  文
甲○○連續行使偽造私文書，足以生損害於他人，處有期徒刑肆月。
    事  實
一、甲○○基於行使偽造私文書及意圖為自己不法利益之概括犯意，自民國八十八年
    八月間起至同年十月間止，在台中縣、市各地，以內有他人盜拷乙○○向中華電
    信股份有限公司（下稱中華電信）承租之000000000號行動電話內碼之
    行動電話，連續盜用乙○○向中華電信所承租之電信設備與其友人陳玉純、錢思
    芸、鍾靜瑜通信多次，足生損害於乙○○。嗣經乙○○收受行動電話帳單發現有
    異，向中華電信申告，而循線查獲甲○○。
二、案經交通部電信總局移送臺灣臺中地方法院檢察署檢察官偵查起訴。
    理  由
一、訊據被告甲○○，矢口否認以盜拷前揭內碼之行動電話與陳玉純、錢思芸、鍾靜
    瑜聯絡，辯稱：伊雖曾打電話給陳玉純、錢思芸，但都用家裡的電話，又伊並不
    認識鍾靜瑜云云。經查，偵辦本案之員警根據000000000號行動電話通
    話明細上所載之受話號碼查訪到陳玉純、錢思芸、鍾靜瑜三人，而明細上之通話
  時間，依渠三人所述，均係被告打來之電話，此經渠三人在警、偵訊中及錢思芸
    在本院訊問時證述明確，此有各該筆錄在卷可佐，其中鍾靜瑜雖不曾與被告見過
    面，但其在警訊中稱「因我在○二○四（交友中心，一般又稱為色情電話）上班
    ，所以經由電話彼此認識，在聊天中，由他口中得知他是六十六年十月二十九日
    生，而且住大里市○○街」，此與通話明細中之受話號碼多為○二○四之電話相
    符，而被告若未將其生日、住址告訴鍾靜瑜，則鍾靜瑜何能提供該些資料給警員
    ，且陳玉純、錢思芸、鍾靜瑜於互不認識下，卻不約而同指陳電話係被告所打，
    是可認被告應有以盜拷之行動電話盜用000000000號行動電話之通信設
    備無誤，其所辯應係卸責之詞，不足採信。此外本件復有被害人乙○○之警、偵
    訊筆錄及000000000號行動電話被盜用申報書、通話明細清單各一份附
    卷可稽。事證已臻明確，被告犯行應堪認定。
二、按行動電話之內碼，係行動電話製造廠商或通信業者將之輸錄於行動電話之電腦
    電磁紀錄內，供通信業者之電腦網路交換控制中心比對查核，以決定是否准許該
    行動電話使用者通信，合於永續狀態表示一定用意證明之文書概念，屬刑法第二
    百二十條第二項之準私文書；又被告使用盜拷之行動電話，足使該門號申請人乙
    ○○生額外負擔電話費之損害。故核被告所為，係犯刑法第二百十六條、第二百
    十條之行使偽造私文書罪、電信法第五十六條第一項之以無線方式盜用他人電信
    設備通信罪，兩罪間有想像競合犯之裁判上一罪關係，應從一重之行使偽造私文
    書罪處斷。其多次行使偽造私文書之行為，時間緊接、方法相同，觸犯構成要件
    相同之罪名，顯係基於概括犯意為之，應依連續犯規定論以一罪，並加重其刑。
    爰審酌被告尚無悔意、態度不佳，及未賠償所盜用之電話費等情狀，量處如主文
    所示之刑。再被告所使用之行動電話，係何廠牌、型號、是否仍在？均無具體資
    料，故無法併予宣告沒收，附此敘明。
據上論斷，應依刑事訴訟法第二百九十九條第一項前段，電信法第五十六條第一項，
刑法第十一條前段，第五十六條、第五十五條、第二百十六條、第二百十條、第二百
二十條第二項，判決如主文。
中      華      民      國    八十九    年      九      月    二十一    日
                                      臺灣台中地方法院刑事第三庭
                                          法官   李  秋  娟
右正本證明與原本無異。
如不服本判決，應於判決送達後十日內向本院提出上訴狀，上訴於臺灣高等法院臺中
分院( 須附繕本 )。
                                          書記官
中      華      民      國    八十九    年      九      月    二十一    日
附錄論罪科刑法條
刑法第二百十條
偽造、變造私文書，足以生損害於公眾或他人者，處五年以下有期徒刑。
刑法第二百十六條
行使第二百十條至第二百十五條之文書者，依偽造、變造文書或登載不實事項或使登
載不實事項之規定處斷。


司法院資訊處製作；財團法人民間司法改革基金會備份。
